臺灣高雄地方法院刑事判決　　　　　　　93年度訴字第2279號
公　訴　人　臺灣高雄地方法院檢察署檢察官
被　　　告　乙○○
下列被告因違反毒品危害防制條例案件，經檢察官提起公訴（93
年度毒偵字第3572號）及併案（93年度毒偵字第5177號、93年度
偵字第18359號），於本院行準備程序中，被告先就被訴事實為
有罪之陳述，經告知被告簡式審判程序之旨，並聽取當事人之意
見後，經本院合議庭裁定由受命法官獨任進行簡式審判程序，判
決如下：
    主  文
乙○○連續施用第一級毒品，處有期徒刑壹拾月。扣案海洛因參
拾肆包（其中貳拾玖包，合計淨重貳點玖陸公克、空包裝重伍點
伍零公克；其中伍包，合計驗前毛重貳點陸公克、驗後毛重貳點
伍公克），沒收銷燬之。
    事  實
一、乙○○於民國93年間，因違反毒品危害防制條例之施用第二
    級毒品罪，經本院以93年度簡字第5126號案件，判處有期徒
    刑5月確定，現正在執行中。其曾於90年間，因施用毒品案
    件，經本院以90年度毒聲字第5353號裁定送觀察、勒戒後，
    認有繼續施用毒品之傾向，再經本院以90年度毒聲字第5765
    號裁定送強制戒治，後經停止戒治，嗣再因施用毒品案件，
    經本院撤銷停止戒治而送繼續執行強治戒治，而於92年9月
    30日強制戒治期滿釋放，經臺灣高雄地方法院檢察署檢察官
    於同年10月7日以92年度戒毒偵字第892號為不起訴處分確定
    。詎仍不知悔改，於前開強制戒治執行完畢釋放後五年內，
    復基於施用第一級毒品海洛因之概括犯意，自93年4月底某
    日起，至同年9月1日止，連續在高雄縣大寮鄉○○村○○路
    24之11號住處及同鄉仁路萬應公廟前等處，以海洛因粉末滲
    水稀釋後，以注射針筒注入體內之方式，施用第一級毒品海
    洛因多次。嗣先於93年5月6日下午2時50分許，因屬列管脫
    驗之毒品調驗人口，而在高雄縣大寮鄉○○○路439巷內為
    警尋獲後，採尿送驗而查獲；又於同年9月2日下午2時許，
    在高雄縣大寮鄉○○路萬應公廟前，為警查獲，並扣得與其
    持有與他人共同使用之毒品海洛因29包（合計淨重2.96公克
    ，空包裝重5.50公克），嗣經移送臺灣高雄地方法院檢察署
    後，再自其所穿之外套內，查獲並扣得其與他人共同使用之
    毒品海洛因5包（驗前毛重2.6公克、驗後毛重2.5公克）。
二、案經高雄縣政府警察局林園分局報告臺灣高雄地方法院檢察
    署檢察官偵查起訴及併案審理。
    理  由
一、本件被告所犯為死刑、無期徒刑、最輕本刑為三年以上有期
    徒刑以外之罪，其於準備程序中就被訴事實為有罪之陳述，
    經告知簡式審判程序之旨，並聽取當事人之意見後，本院認
    為適宜獨任進行簡式審判程序，而裁定進行簡式程序審理，
    合先敘明。
二、前開犯行，業據被告乙○○於本院審理時坦承不諱，並有前
    開海洛因共計34包扣案可證。扣案海洛因經分別送驗，確為
    海洛因成分，其中29包，合計淨重2.96公克、空包裝重5.50
    公克、其中5包，驗前毛重2.6公克、驗後毛重2.5公克，此
    亦分別有法務部調查局93年10月14日，調科壹字第22001818
    0號鑑定通知書及高雄醫學大學附設中和紀念醫院檢驗報告
    各一紙附卷可稽。另被告前後二次採尿送驗，亦均呈嗎啡之
    陽性反應，此分別有台灣檢驗科技股份有限公司93年6月2日
    ，報告編號KＺ000000000000號濫用藥物尿液檢驗報告，及高
    雄縣政府衛生局93年9月15日93煙檢字第2018號煙毒尿液檢
    驗成績書、高雄醫學大學附設中和紀念醫院93年10月19日，
    報告編號0000-000號濫用藥物尿液檢驗報告各一紙在卷足憑
    。是被告前開自白與事實相符，被告犯行，洵堪認定。另被
    告曾於90年間，因施用毒品案件，經本院以90年度毒聲字第
    5353號裁定送觀察、勒戒後，認有繼續施用毒品之傾向，再
    經本院以90年度毒聲字第5765號裁定送強制戒治，後經停止
    戒治，嗣再因施用毒品案件，經本院撤銷停止戒治而送繼續
    執行強治戒治，而於92年9月30日強制戒治期滿釋放，經臺
    灣高雄地方法院檢察署檢察官於同年10月7日以92年度戒毒
    偵字第892號為不起訴處分確定，此亦有臺灣高等法院被告
    全國前案紀錄表附卷可稽，故依毒品危害防制條例第35條第
    1項第3款規定，應由本院依法論科。
三、核被告乙○○所為，係犯毒品危害防制條例第10條第1項之
    施用第一級毒品罪。被告雖先後非法持有海洛因多次，惟其
    持有後，進而施用，其持有之低度行為應被施用之高度行為
    所吸收，不另論其非法持有毒品罪。被告連續多次施用第一
    級毒品行為，時間密接、犯罪構成要件相同，顯係基於概括
    犯意為之，應依連續犯規定論處，並加重其刑。另公訴人雖
    僅就被告於93年5月6日下午4時起回溯24小時內某時之施用
    毒品犯行提起公訴，而未論及本案其他論罪部分，然其既係
    基於概括犯意而施用第一級毒品多次，而與提起公訴之部分
    自有連續犯之裁判上一罪關係，且部分經檢察官聲請本院併
    案審理，依刑事訴訟法第267條規定，自為本案起訴效力所
    及，本院自均得一併審理，併此敘明。審酌被告曾經施用毒
    品送觀察、勒戒、強制戒治經不起訴處分，又犯本案施用毒
    品犯行，足見被告戒斷毒癮之意志不堅，惟其犯罪係自戕行
    為，犯後坦承犯行態度良好等，及其他一切情狀，爰量處如
    主文所示之刑，以資懲儆。扣案海洛因共計34包經先後送驗
    確為海洛因成分，其中29包，合計淨重2.96公克、空包裝重
    5.50公克；其中5包，驗前毛重2.6公克、驗後毛重2.5公克
    ，業如前述，爰依同條例第18條第1項前段規定，均沒收銷
    燬之。至送驗耗損部分，既已不存在，爰不另為沒收銷燬之
    諭知，併此敘明。
據上論斷，應依刑事訴訟法第299條第1項前段、第273條之1第1
項，毒品危害防制條例第10條第1項、第18條第1項前段，刑法第
11條、第56條，判決如主文。
本案經檢察官甲○○到庭執行職務。
中　　華　　民　　國　　94　　年　　4 　　月　　8 　　日
                        刑事鳳山第二庭
                            法　官　邱明弘
以上正本證明與原本無異。
如不服本判決，應於判決送達後10日內，向本院提出上訴狀。
                            書記官  陳掌珠
中　　華　　民　　國　　94　　年　　4 　　月　　8 　　日
附錄法條：
毒品危害防制條例第10條
施用第一級毒品者，處六月以上五年以下有期徒刑。
